【裁判字號】    99,易,66
【裁判日期】    990211
【裁判案由】    傷害
【裁判全文】
臺灣桃園地方法院刑事判決                99年度易字第66號
公  訴  人  臺灣桃園地方法院檢察署檢察官
被      告  丙○○原名許偉明.
            甲○○
            乙○○
上列被告因傷害案件，經檢察官聲請簡易判決處刑（98年度偵字
第5726號），本院認不宜以簡易判決處刑，茲判決如下：
    主  文
丙○○、甲○○、乙○○均無罪。
    理  由
一、公訴意旨略以：被告甲○○、乙○○二人均為署立桃園醫院
    警衛，被告丙○○（檢察官聲請簡易判決處刑書除當事人欄
    外，通篇均誤載為許「銘」洺）係該院病患，民國九十八年
    一月二十二日下午四時許，告訴人丁○○在桃園縣桃園市○○路一四九六巷署立桃園醫院門口吸煙，遭甲○○上前勸導
    該處禁止吸煙，適丙○○路過該處，亦出面勸誡丁○○，詎
    丁○○拒絕勸導，並與丙○○二人分別基於傷害他人之身體
    之犯意，徒手互毆（丁○○傷害丙○○部分，業經本院審結
    在案），甲○○、乙○○見狀亦均基於與丙○○共同傷害之
    犯意聯絡，由甲○○持鐵棒、乙○○徒手加入攻擊丁○○，
    丁○○因之受有頭部挫傷二×二公分、頸部挫傷約三×二公
    分、右手挫傷約三×一公分、左膝挫傷約二×三公分之傷害
    ，因認被告丙○○、甲○○、乙○○三人涉有刑法第二百七
    十七條第一項之傷害罪嫌。
二、按犯罪事實應依證據認定之，無證據不得認定犯罪事實，又
    不能證明被告犯罪或其行為不罰者，應諭知無罪之判決，刑
    事訴訟法第一百五十四條第二項、第三百零一條第一項分別
    定有明文。又被害人所述被害情形如無瑕疵可指，而就其他
    方面調查又與事實相符，其供述始足據為判決之基礎；而告
    訴人之告訴，係以使被告受刑事訴追為目的，是其陳述是否
    與事實相符，仍應調查其他證據以資審認，有最高法院三十
    二年上字第六五七號、五十二年台上字第一三００號判例可
    資參照。
三、檢察官認被告三人涉有上開罪嫌，無非係以告訴人丁○○之
    供述及其診斷證明書為其主要論據。訊據被告三人均堅決否
    認有何傷害丁○○之行為，被告丙○○辯稱：當日伊並未與
    丁○○互毆，伊遭丁○○毆打後，自然反應將他推開，丁○○轉頭就跑等語，被告甲○○辯稱：當時伊有拿值勤用的伸
    縮三節棍，但是伊沒有攻擊他等語，被告乙○○辯稱：當時
    伊看見甲○○在追人，伊以為是追小偷，就跟著追，追到省
    道，看見丁○○與丙○○抓在一起，丁○○說他是通緝犯，
    伊就把他抓的更緊等語，經查：
  (一)告訴人丁○○於警詢中雖陳稱：丙○○和一個警衛以鐵棒毆
    打伊受傷等語，並於指認丙○○、甲○○、乙○○之照片上
    記載：丙○○、甲○○用鐵棒毆打伊的頭部，乙○○用腳踢
    伊的胯下等字詞（見偵查卷第五頁、第三十二至三十四頁）
    ，然於偵查中則證稱：丙○○先打伊的頭，甲○○在伊與丙○○互毆時，從伊的後方打伊，乙○○架著伊，讓丙○○、
    甲○○打等語（見偵查卷第四十四、四十五頁），其就乙○○參與之行為如何，先後陳述已有歧異。嗣後，告訴人丁○○於本院訊問時又改稱：被告丙○○拿甲○○的鐵棒打伊，
    打頭頂、後腦及身體，甲○○的鐵棒被丙○○拿走，只有打
    伊一拳，是打臉部，乙○○沒有打伊，是把伊壓在地上雙手
    反綁，坐在伊身上等語（見本院壢簡字卷第二十八、二十九
    頁），其就被告丙○○、甲○○、乙○○如何對其造成傷害
    ？幾人持鐵棒？甲○○如何攻擊？乙○○是否有毆打行為？
    等節，與前開供述又多有矛盾，丁○○所述已難認為屬實。
  (二)其次，告訴人丁○○固提出診斷證明書記載其受有頭部挫傷
    、頸部挫傷、右手挫傷、左膝挫傷等情（見偵查卷第三十頁
    ），惟該診斷證明書所記載之檢驗日期乃九十八年一月二十
    三日下午二時二十分，距離本案事發（一月二十二日下午四
    時五十五分）已近一日之久，是其上記載之種種傷勢是否確
    為本案當時所造成，已非無疑，何況告訴人丁○○自承其於
    本案跑離現場時有跌倒受傷，可見丁○○上開診斷書所記載
    之傷勢，右手、左膝部分應係其自行跌倒所致，該份診斷證
    明書，自無從據以認定被告三人有何毆打丁○○成傷之事實
    。
  (三)又據被告甲○○於本院證稱：其並未見丙○○毆打丁○○，
    丁○○一隻手拉著丙○○的頭往下壓，另一隻手握拳搥丙○○的頭，丙○○沒有還手，伊過去拉開他們，伊追逐丁○○
    之過程中，丁○○有跌倒，伊看見戴的臉上有擦傷、手肘、
    膝蓋也有傷，後來在省道邊，伊看見丙○○、丁○○互相拉
    扯手部、肩膀、衣服，未見戴的頭部有傷，只看見臉部有擦
    傷等語（見本院壢簡字卷第二十九頁正反面），及被告丙○○於本院證稱：伊並未看見甲○○毆打丁○○，伊被丁○○
    打時，甲○○有拉住丁○○，後來丁○○就跑，最後伊在省
    道上的檳榔攤抓住丁○○時，甲○○及乙○○有跑過來協助
    制伏，在此中間過程，丁○○都是跑給甲○○追，丁○○跌
    倒時伊沒有看見，伊記得丁○○臉部好像有受傷等語（見本
    院壢簡字卷第二十九頁正面），二人就本案之經過，敘述均
    相吻合，又被告乙○○就其隨甲○○追緝丁○○後所見丁○○與丙○○拉扯之情形，證述亦與上開被告二人一致，被告
    三人所辯情節，堪認可信度甚高。
四、綜合上開各情，告訴人丁○○之指訴既具有嚴重瑕疵，又無
    可信之佐證足以補強告訴人之證詞，本件積極證據已嫌不足
    ，另參以被告三人之供述均互核相符，被告三人辯稱其等均
    未毆打丁○○等語，並非無據，本院復查無其他積極證據可
    證被告三人有何傷害丁○○之犯行，自應依法諭知被告三人
    無罪之判決。
據上論斷，依刑事訴訟法第四百五十二條、第三百零一條第一項
前段，判決如主文。
本案經檢察官徐文豪到庭執行職務。
中    華    民    國    99    年    2     月    11    日
                  刑事第四庭    法  官  袁雪華
以上正本證明與原本無異。
如不服本判決應於收受判決後10日內向本院提出上訴書狀，並應
敘述具體理由。其未敘述上訴理由者，應於上訴期間屆滿後20日
內向本院補提理由書( 均須按他造當事人之人數附繕本) 「切勿
逕送上級法院」。
                               書記官  沈秀珍
中    華    民    國    99    年    2     月    12    日

司法院資訊處製作；財團法人民間司法改革基金會備份。
